【裁判字號】    97,訴,4975
【裁判日期】    971223
【裁判案由】    毒品危害防制條例
【裁判全文】
臺灣板橋地方法院刑事判決              97年度訴字第4975號
公  訴  人  臺灣板橋地方法院檢察署檢察官
被      告  甲○○
                    國民
上列被告因違反毒品危害防制條例案件，經檢察官提起公訴（97
年度毒偵字第7382號），被告於準備程序中就被訴事實為有罪之
陳述，經本院合議庭裁定由受命法官獨任進行簡式審判程序，並
判決如下：
    主      文
甲○○施用第一級毒品，累犯，處有期徒刑柒月，扣案之海洛因
殘渣袋內殘留之第一級毒品海洛因（量微無法秤重），沒收銷燬
之，扣案之包裝上開第一級毒品海洛因之包裝袋壹個及注射針筒
壹支均沒收之。
    事      實
一、甲○○前於民國94年間，因竊盜案件，經本院以94年度簡字
    第2435號判處有期徒刑3 月確定；又因竊盜案件，經本院以
    94年度簡字第4405號判處有期徒刑5 月確定。上開2 案接續
    執行，於95年8 月1 日縮刑期滿，翌日因徒刑執行完畢出監
    。又於96年間，因施用毒品案件，經依臺灣臺中地方法院96
    年度毒聲字第695 號裁定送觀察、勒戒後，因有繼續施用毒
    品之傾向，復依臺灣臺中地方法院96年度毒聲字第953 號裁
    定送強制戒治，嗣於97年5 月16日因停止處分出監。詎仍不
    思悔改，於上開強制戒治執行完畢釋放後5 年內，復基於施
    用第一級毒品海洛因之犯意，於97年8 月28日下午6 時許，
    在臺北縣板橋市溪北公園內，以針筒注射之方式，施用第一
    級毒品海洛因。嗣於同日晚間6 時30分許，在臺北縣板橋市
    ○○路○ 段132 號前為警查獲，並扣得其與楊馥遠共有，供
    其等施用第一級毒品海洛因後所餘之海洛因殘渣袋1 個（內
    含之海洛因量微無法秤重），及其施用海洛因所用之注射針
    筒1 支。經採尿送驗結果，呈鴉片類（可待因、嗎啡）陽性
    反應，始悉上情。
二、案經臺北縣政府警察局板橋分局報請臺灣板橋地方法院檢察
    署檢察官偵查起訴。
    理      由
一、本案被告甲○○所犯係死刑、無期徒刑、最輕本刑為3 年以
    上有期徒刑以外之罪，其於準備程序中就前揭被訴事實為有
    罪之陳述，經受命法官告知簡式審判程序之旨，並聽取其與
    公訴人之意見後，本院認無不得或不宜改依簡式審判程序進
    行之情事，依刑事訴訟法第273 條之1 第1 項、第284 條之
    1 規定，裁定本案由受命法官獨任進行簡式審判程序，合先
    敘明。
二、查被告前於96年間，因施用毒品案件，經依臺灣臺中地方法
    院96年度毒聲字第695 號裁定送觀察、勒戒後，因有繼續施
    用毒品之傾向，復依臺灣臺中地方法院96年度毒聲字第953
    號裁定送強制戒治，嗣於97年5 月16日因停止處分出監等情
    ，有臺灣高等法院被告前案紀錄表1 份在卷可稽。則被告前
    因施用毒品案件，於前揭觀察、勒戒及強制戒治執行完畢釋
    放後5 年內，再犯本案施用毒品罪，業已符合毒品危害防制
    條例第23條第2 項規定之起訴要件，依法應予追訴論科。
三、上揭犯罪事實，業據被告於警詢、偵訊及本院審理時供認不
    諱，核與證人楊馥遠於警詢、偵訊時證述之情節相符。且被
    告為警採集之尿液，經送請臺灣檢驗科技股份有限公司檢驗
    結果，呈鴉片類（可待因、嗎啡）陽性反應乙情，有該公司
    濫用藥物檢驗報告及臺北縣政府警察局板橋分局偵辦毒品危
    害防制條例案被移送人姓名及代碼對照表各1 份在卷可稽。
    此外，復有被告與楊馥遠共有，供其等本案施用第一級毒品
    後所餘之海洛因殘渣袋1 個及注射針筒1 支扣案可資佐證。
    又扣案之海洛因殘渣袋1 個內之殘渣，被告自承係其本案施
    用海洛因後所餘，核與驗尿結果相符，是上開殘渣係第一級
    毒品海洛因應可認定。綜上，足徵被告任意性之自白與事實
    相符，應堪採信。本案事證已臻明確，被告犯行堪以認定，
    應依法論科。
四、按海洛因屬毒品危害防制條例第2 條第2 項第1 款所定之第
    一級毒品，不得非法持有、施用。是核被告所為，係犯毒品
    危害防制條例第10條第1 項之施用第一級毒品罪。被告持有
    第一級毒品海洛因進而施用，其持有海洛因之低度行為，應
    為施用之高度行為所吸收，不另論罪。又被告前於94年間，
    因竊盜案件，經本院以94年度簡字第2435號判處有期徒刑3
    月確定；又因竊盜案件，經本院以94年度簡字第4405號判處
    有期徒刑5 月確定。上開2 案接續執行，於95年8 月1 日縮
    刑期滿，翌日因徒刑執行完畢出監等情，有臺灣高等法院被
    告前案紀錄表1 份在卷可參。其於有期徒刑執行完畢後5 年
    內，再故意犯本案有期徒刑以上之罪，為累犯，應依刑法第
    47條第1 項規定加重其刑。爰審酌被告施用毒品足以戕害身
    心健康，其經觀察、勒戒及強制戒治後，仍再度施用毒品，
    顯見其戒毒之意志不堅，自制力不佳，應有入監矯治之必要
    。惟念其施用毒品，戕害己身，本質上屬於病患性行為，且
    犯後坦承犯行，態度良好等一切情狀，量處如主文所示之刑
    ，以示懲儆。扣案之海洛因殘渣袋內殘留之微量海洛因（量
    微無法秤重），不問屬於犯人與否，應依毒品危害防制條例
    第18條第1項前段規定，沒收銷燬之。又扣案自被告處之第
    一級毒品海洛因包裝袋1個，為被告所有用以裝載上開毒品
    之物，此據被告供明在卷，應依刑法第38條第1項第2款規定
    併予宣告沒收之。另扣案之注射針筒1支，亦係被告所有持
    以施用第一級毒品海洛因之物，亦據被告供明在卷，爰依刑
    法第38條第1項第2款規定，併予宣告沒收之。至扣案自楊馥
    遠處查獲之注射針筒1支，雖係被告與楊馥遠共有之物，惟
    該針筒係楊馥遠施用第一級毒品海洛因所用之物，與本案被
    告施用第一級毒品海洛因之犯行無涉，爰不併為沒收之宣告
    ，併此敘明。
據上論斷，應依刑事訴訟法第273 條之1 第1 項、第299 條第1
項前段，毒品危害防制條例第10條第1 項、第18條第1 項前段，
刑法第11條、第47條第1 項、第38條第1 項第2 款，判決如主文
。
本案經檢察官靳開聖到庭執行職務。
中    華    民    國    97    年    12    月    23    日
                  刑事第五庭    法  官  謝梨敏
以上正本證明與原本無異。
如不服本判決，應於判決送達後10日內，向本院提出上訴狀。
                                書記官  林壯隆
中    華    民    國    97    年    12    月    23    日
附錄本判決論罪之法條：
毒品危害防制條例第10條
施用第1 級毒品者，處6 月以上5 年以下有期徒刑。
施用第2 級毒品者，處3 年以下有期徒刑。


司法院資訊處製作；財團法人民間司法改革基金會備份。
